---
output: github_document
---

<!-- README.md is generated from README.Rmd. Please edit that file -->

```{r, include = FALSE}
knitr::opts_chunk$set(
  collapse = TRUE,
  comment = "#>",
  fig.path = "man/figures/README-",
  out.width = "100%"
)
```

# DataFocus

<!-- badges: start -->

[![Lifecycle: experimental](https://img.shields.io/badge/lifecycle-experimental-orange.svg)](https://lifecycle.r-lib.org/articles/stages.html#experimental)
<!-- badges: end -->

El objetivo de este paquete es a partir de un conjunto de datos sobre datos meterologicos y diferentes funciones poder sacar diferentes conclusiones dependiendo de nuestros ambiciones.

## Instalación

You can install the development version of DataFocus from [GitHub](https://github.com/) with:

```{r}
#install.packages("pak")
#pak::pak("Execortesi/DataFocus")
```

## Funciones

  1. `descarga-lee-Datos`: Toma el parametro que le pasemos correspondiente a una estación meteorológica y permite la lectura y/o descarga del dataset de la estación que se solicite.
  2. `grafico_temperatura_mensual`: Recibe un data set con datos de una o mas estaciones y devuelve un grafico con el promedio mensual de la temperatura de abrigo a 150 cm.
  3. `tabla_resumen_temperatura`: Recibe uno o más data sets de las estaciones y devuelve una tabla de resumen de la temperatura de abrigo a 150 cm.

## Ejemplo
Este es un ejemplo básico que muestra como instalar la librería del paquete:

```{r}
library(DataFocus)
```

## Uso de las funciones

```{r}
NH0437 <- descargar_leer_datos_estacion("NH0437")
```

```{r}
library(ggplot2)
library(dplyr)
grafico_temperatura_mensual(NH0437, colores = "red", titulo = "Temperatura")
```

```{r}
tabla_resumen_temperatura(NH0437)
```
## Autores del paquete

  -Exequiel Cortesi: Estudiante de la Licenciatura en Ciencia de Datos en la Universidad Austral de Rosario.
  
  -Bruno Carrara: Estudiante de la Licenciatura en Ciencia de Datos en la Universidad Austral de Rosario.

## Como se puede comtribuir al paquete

Si deseas realizar contribuciones al paquete, ya sea para agregar mejoras, corregir errores o proponer nuevas funciones, segui los siguientes pasos:

  -Fork y clona el repositorio: Haz un fork de este repositorio en tu cuenta de GitHub y clona el repositorio en tu máquina local.

  -Realiza la contribución y hace un pull request: Realiza los cambios que consideres necesarios en tu copia del repositorio. Luego, abri un pull request a la rama principal del proyecto con una descripción clara del propósito de tu contribución.

