---
title: "vinieta_DataFocus"
output: rmarkdown::html_vignette
vignette: >
  %\VignetteIndexEntry{vinieta_DataFocus}
  %\VignetteEngine{knitr::rmarkdown}
  %\VignetteEncoding{UTF-8}
---

```{r, include = FALSE}
knitr::opts_chunk$set(
  collapse = TRUE,
  comment = "#>"
)
```

## Introducción al uso del paquete

1- Debemos importar la libreria de nuestro paquete
```{r setup}
library(DataFocus)
```

2- Debemos hacer una descarga de el/los data sets con los que queramos trabajar. Para esto debemos llamar a la funcion `descarga-lee-Datos`, y asignarle como parametro el nombre del data set.

```{r}
estacion_prueba <- descargar_leer_datos_estacion("NH0098")
head(estacion_prueba)
```
3- Una vez descargado el/los data sets podemos hacer uso de las funciones que creamos, que son las siguientes:

`tabla_resumen_temperatura()`:
```{r}
tabla_resumen_temperatura(estacion_prueba)
```
`grafico_temperatura_mensual`

```{r}
grafico_temperatura_mensual(estacion_prueba, colores = "blue", titulo = "Temperatura")
```


